【裁判字號】    97,訴,587
【裁判日期】    970229
【裁判案由】    毒品危害防制條例
【裁判全文】
臺灣高雄地方法院刑事判決               97年度訴字第587號
公  訴  人  臺灣高雄地方法院檢察署檢察官
被      告  甲○○
上列被告因違反毒品危害防制條例案件，經檢察官提起公訴（96
年度毒偵字第10119 號），本院合議庭裁定由受命法官獨任進行
簡式審判程序，判決如下：
    主  文
甲○○施用第一級毒品，處有期徒刑捌月。扣案之針筒壹包、吸
食器貳組、毒品分裝勺參支、止血帶壹條、生理食鹽水參拾貳瓶
，均沒收之。
    事  實
一、甲○○前因施用毒品案件，經本院裁定送觀察、勒戒後，認
    有繼續施用毒品之傾向，而再裁定令入戒治處所施以強制戒
    治，於民國95年3 月14日執行完畢；又於96年1 月、同年6
    月間因施用毒品案件，經本院及台灣高等法院高雄分院分別
    判處有期徒刑4 月15日、7 月確定（與本件尚不構成累犯）
    ，猶不知戒慎；竟於前揭觀察勒戒、強制戒治執行完畢釋放
    後5 年內，復基於施用第一級毒品海洛因之犯意，於96年11
    月3 日上午10時許，在高雄市○○區○○路215 號2 樓住處
    ，以針筒注射之方式，施用第一級毒品海洛因1 次。嗣於同
    日下午3 時15分許為警在上址查獲，經警徵得其同意採集其
    尿液送檢驗，結果呈第一級毒品海洛因代謝後嗎啡之陽性反
    應，方查知上情，並扣得其所有供施打海洛因用之針筒1 包
    、吸食器2 組、毒品分裝勺3 支、止血帶1 條、生理食鹽水
    32瓶。
二、案經高雄市政府警察局楠梓分局報請臺灣高雄地方法院檢察
    署檢察官偵查起訴。
    理  由
一、本件被告甲○○所犯為死刑、無期徒刑或最輕本刑為3 年以
    上有期徒刑以外之罪，其於準備程序中就被訴事實為有罪之
    陳述，經法官告知簡式審判程序之旨，並聽取公訴人及被告
    之意見後，依刑事訴訟法第273 條之1 第1 項規定，裁定由
    受命法官獨任進行簡式審判程序，合先敘明。
二、上揭事實，業據被告於本院審理中坦承不諱，且其於96年11
    月3 日所採驗之尿液，經送往高雄市立凱旋醫院以GC/MS 方
    法（氣相層析/ 質譜儀法）檢驗，結果確呈第一級毒品海洛
    因代謝後嗎啡之陽性反應，此有該醫院96年11月19日濫用藥
    物尿液檢驗報告1 紙在卷可稽，足認被告上開自白確與事實
    相符，洵堪採為論罪科刑之依據。又被告前因施用毒品案件
    ，經本院裁定送觀察、勒戒後，認有繼續施用毒品之傾向，
    而再裁定令入戒治處所施以強制戒治，於95年3 月14日執行
    完畢之事實，有臺灣高等法院被告前案紀錄表1 紙附卷可查
    ，被告於觀察勒戒、強制戒治執行完畢釋放後5 年內再犯本
    件施用第一級毒品海洛因之罪，自應依法論罪科刑。是本件
    事證明確，被告犯行堪予認定。
三、按海洛因係屬毒品危害防制條例第2 條第2 項第1 款所稱之
    第一級毒品，依法不得施用。核被告所為，係犯毒品危害防
    制條例第10條第1 項之施用第一級毒品罪。其持有海洛因後
    ，進而施用，其持有之低度行為應被其施用之高度行為所吸
    收，不另論罪。爰審酌被告前已因施用毒品案件經觀察勒戒
    、強制戒治後，本應徹底戒除毒癮，不料其竟仍繼續施用毒
    品，實有非是；且其前於96年1 月、同年6 月間各因施用毒
    品案件，經本院及台灣高等法院高雄分院分別判處有期徒刑
    4 月15日、7 月確定（與本件尚不構成累犯），有台灣高等
    法院被告前案紀錄表1 份在卷可按，猶不知戒慎，竟再犯本
    件施用毒品犯行，顯見其並無戒除毒害之決心，本不宜寬貸
    ；惟念其犯後坦承犯行，且施用毒品乃自戕一己之身體健康
    ，並具有病患性人格之特質，另其目前已於財團法人屏東縣
    私立基督教沐恩之家承辦台灣更生保護會屏東輔導所接受戒
    治治療，有該所沐恩（九十七）屏輔字第009 號函附卷可稽
    （參本院卷第18頁），顯見其已有心悔悟，及其行為本身對
    社會所造成之危害並非直接、鉅大等一切情狀，量處如主文
    所示之刑，以資懲儆。
四、扣案之針筒1 包、吸食器2 組、毒品分裝勺3 支、止血帶1
    條、生理食鹽水32瓶等物，均係被告所有，且為預備供其施
    用毒品所用之物，業據其坦承在卷（參本院卷第21、22頁）
    ，爰均依刑法第38條第1 項第2 款之規定宣告沒收之。另扣
    案之電子秤1 台、空夾鏈袋8 包、含SIM 卡之手機2 支（QL
    A 牌序號000000000000000 號、NOKIA 牌序號000000000000
    000 號）、SIM 卡5 張、電話連絡簿4 本、郵局存摺1 本、
    郵局提款卡1 張、支票10張、本票9 張等物，均非供被告用
    以施用毒品之物，業據其供呈在卷（參本院卷第22頁），亦
    非違禁物，爰均不另予宣告沒收，附此敘明。
據上論斷，應依刑事訴訟法第273 條之1 第1 項、第284 條之1
、第299 條第1 項前段，毒品危害防制條例第10條第1 項，刑法
第11條前段、第38條第1 項第2 款，判決如主文。
本案經檢察官劉慕珊到庭執行職務
中    華    民    國    97    年    2     月    29    日
                  刑事第十七庭  法  官  王俊彥
以上正本證明與原本無異。
如不服本判決應於收受本判決後10日內向本院提出上訴書狀，並
應敘述具體理由，如未敘述上訴理由者，應於上訴期間屆滿後20
日內補提理由書狀於本院（均須按他造當事人之人數附繕本）「
切勿逕送上級法院」。
中    華    民    國    97    年    2     月    29    日
                                書記官  鄭永媚
附錄本案論罪法條：
毒品危害防制條例第10條
施用第一級毒品者，處6 月以上5 年以下有期徒刑。
施用第二級毒品者，處3 年以下有期徒刑。


司法院資訊處製作；財團法人民間司法改革基金會備份。
